---
title: "Project Generalized Additif Model "
author: "Jb.Del'Chateau & K.Romand"
date: "10/20/2021"
output: html_document
---

```{r setup, include=FALSE}
knitr::opts_chunk$set(echo = TRUE)
```

## Documentation sur R Markdown

Document R Markdown <http://rmarkdown.rstudio.com>.

Plusieurs thèmes disponibles, cf [distill](https://rstudio.github.io/distill/) ou la [galerie](https://rmarkdown.rstudio.com/gallery.html)

Etapes importantes du projet : 
  -Nettoyage de la data
  -Hypotheses de Modelisation :
    -distribution
    -variables et transformations de variables
  -Processus de validation pour la prevision


## Analyse descriptive des données

Nous pouvons charger les données directement dans le notebook, ainsi que les librairies nécessaires au projet.

```{r, echo=FALSE, message=FALSE}
library(mgcv)
data_train <- read.csv("data/data_train.csv", stringsAsFactors = FALSE)
data_test <- read.csv("data/data_test.csv", stringsAsFactors = FALSE)
```


```{r}
# convertissons la colonne START_TIME en colonne de date-time (classe POSIXct en R).
data_train$START_TIME <- as.POSIXct(data_train$START_TIME, tz = "UTC", format = "%Y-%m-%dT%H:%M:%S")
data_test$START_TIME  <- as.POSIXct(data_test$START_TIME, tz = "UTC", format = "%Y-%m-%dT%H:%M:%S")
```

##Mise en Facteur de certaines variables explicatives

0 ca se passe bien

```{r}
data_train$CONNECTION_ID <- as.factor(data_train$CONNECTION_ID)
data_train$TAP_VERSION <- as.factor(data_train$TAP_VERSION)
data_train$TAP_EXIT_STATUS <- as.factor(data_train$TAP_EXIT_STATUS)

data_test$CONNECTION_ID <- as.factor(data_test$CONNECTION_ID)
data_test$TAP_VERSION <- as.factor(data_test$TAP_VERSION)
data_test$TAP_EXIT_STATUS <- as.factor(data_test$TAP_EXIT_STATUS)

summary(data_train)
summary(data_test)
```

## Suppression des NA
```{r}
data_train <- na.omit(data_train)
summary(data_train)
```

## Outlier de la variable à expliquer
utlise library lubridate pour manipuler des dates
on met en place 3 data differente en fonction de connection id car on remarque que la densite de job duration sur la totalité a 3 distribution distinctes
```{r}
plot(density(data_train$JOB_DURATION))
data_train1 <- data_train[data_train$CONNECTION_ID==1,]
plot(density(data_train1$JOB_DURATION))
data_train2 <- data_train[data_train$CONNECTION_ID==2,]
plot(density(data_train2$JOB_DURATION))
data_train3 <- data_train[data_train$CONNECTION_ID==3,]
plot(density(data_train3$JOB_DURATION))

```
En vue des plot de densite, medcouple library(robuststas), visuellement

```{r}
library(mrfDepth)
medcouple(data_train1$JOB_DURATION)
```


## Modélisation par modèle additif généralisé


Et réaliser l'apprentissage d'un modèle additif généralisé.

```{r}
gam <- gam(JOB_DURATION ~ as.factor(CONNECTION_ID), family = gaussian(), data = data_train)
summary(gam)
```


```{r, fig.}
plot(JOB_DURATION~START_TIME, type = 'l', data = data_train[data_train$CONNECTION_ID == 1, ], main = "Connection ID 1")
lines(x= data_train$START_TIME[data_train$CONNECTION_ID == 1], y = gam$fitted.values[data_train$CONNECTION_ID == 1], col = 'red')
```

## Il est aussi possible ..

D'introduire des formules mathématiques $\lambda = \ldots$, des images, etc..

## Ecriture du fichier de soumission

```{r}
data_test$Predicted <- predict(gam, data_test)
submission <- data_test[, c("ID", "Predicted")]
colnames(submission)[1] <- "Id"

write.csv(submission, "submission.csv", row.names = FALSE)
```

